臺灣高等法院刑事判決　　　　　　　　100年度上訴字第922號
上　訴　人　　楊宇羚
即　被　告
選任辯護人　顧定軒律師
上列上訴人即被告因違反毒品危害防制條例案件，不服臺灣板橋
地方法院九十九年度訴緝字第二０一號，中華民國九十九年十二
月卅一日第一審判決（起訴案號：臺灣板橋地方法院檢察署九十
六年度偵字第二九三九四號），提起上訴，本院判決如下：
    主  文
上訴駁回。
    事實及理由
一、本案經本院審理結果，認原審以被告楊宇羚共同販賣第二級
    毒品甲基安非他命，依未遂及偵審中均自白遞予減刑後，判
    處有期徒刑二年六月，認事用法均無違誤，量刑亦稱妥適，
    應予維持，乃引用原判決書所載之事實、証據及理由（如附
    件）。
二、被告上訴意旨略以：被告除自始自白犯罪，且供述共犯曾世
    文之犯行，而使曾世文得順利因此遭定罪，又其犯罪手段偏
    似幫助性質，且亦未獲原約定可得免費施用毒品之小利，請
    求再依刑法第五十九條規定予以酌減輕判，並予緩刑，以勵
    自新等語。
三、經查，本案被告係於網路聊天室散布販毒訊息，經警員上網
    交談約妥交易，被告更於約定地點確認身分後，再通知共犯
    曾世文現身交付毒品，是其前開所為均係販賣毒品之構成要
    件行為，且其分工非輕。而按刑法第五十九條規定犯罪情狀
    顯可憫恕，得酌量減輕其刑者，必於犯罪之情狀，在客觀上
    足以引起一般同情，認為即予宣告法定最低度刑期，猶嫌過
    重者，始有其適用。本案被告所犯販賣第二級毒品罪，法定
    刑係無期徒刑或七年以上有期徒刑之罪，而被告應犯行僅止
    於未遂，得按刑法第二十五條第二項之規定減輕其刑，又因
    於偵審中均自白犯行，得按毒品危害防制條例第十七條第二
    項規定遞予減輕其刑，並如均減輕至二分之一，則被告本案
    販賣第二級毒品未遂犯行，依法最低可為一年九月之徒刑。
    惟販賣毒品乃擴散毒源，對國人身心健康及社會治安之損害
    巨大，且被告僅係為獲免費施用之毒品，即為共同販賣犯行
    ，難認客觀上足以引起一般同情，且對一販毒者如可於經遞
    減後最低之一年九月徒刑開始審論，亦難嫌過重，而有依刑
    法第五十九條之規定予以酌減之必要。況本案被告係於網路
    聊天室散布販毒訊息，接觸者眾，危害更甚。原審並已審酌
    「毒品均具成癮性，施用者多難以自拔，時有為求施用毒品
    而另涉刑案，其危害社會治安甚鉅，而被告為求個人私利，
    不惜鋌而走險，販賣毒品以營利，其心可議，惟衡其販賣毒
    品次數僅一，且實際並未完成交易，販毒行為尚屬未逐，情
    節較為輕微，暨其犯罪手段、方法、犯罪後之態度及其於本
    院審理期間逃亡，經發布通緝後始緝獲到案等一切情狀，」
    量處有期徒刑二年六月，已係從低度刑為輕判，是被告請求
    從經量刑，再依刑法第五十九條酌減後，並為緩刑之諭知，
    乃無理由，應予駁回。
四、據上論斷，應依刑事訴訟法第三百六十八條、第三百六十四
    條、第三百七十三條，判決如主文。
本案經檢察官李叔芬到庭執行職務。
中    華    民    國   一○○   年   五   月    四    日
                  刑事第四庭審判長法  官  陳筱珮
                                  法  官  孫惠琳
                                  法  官  陳玉雲
以上正本證明與原本無異。
如不服本判決，應於收受送達後10日內向本院提出上訴書狀，其
未敘述上訴之理由者並得於提起上訴後10日內向本院補提理由書
（均須按他造當事人之人數附繕本）「切勿逕送上級法院」。
                                  書記官  柳秋月
中    華    民    國   100    年    5     月    5     日
附錄：本案論罪科刑法條全文
毒品危害防制條例第4條第2項、第6項
製造、運輸、販賣第二級毒品者，處無期徒刑或 7 年以上有期
徒刑，得併科新臺幣 1 千萬元以下罰金。
前五項之未遂犯罰之。